# 请教关于应将免租期纳入租赁期间分摊租金的问题

提问人：wx_5a6168e2bc20 时间：2018-01-19 11:50:34
根据会计准则“出租人提供免租期的，承租人应将租金总额在不扣除免租期的整个租赁期内，按直线法或其他合理的方法进行分摊，免租期内应当确认租金费用”。 问题 1 、租赁合同规定：第一年为免租期，第二年租金为 10 万，第三年租金为 12 万，第四年租金为 15万，第五年租金为 20 万。那么如何计算各年度分摊的租金费用呢？直线法显然是不合理的，因为租金确实是呈现上涨的趋势。 问题2 、什么情况下租赁合同约定的免租期可以不纳入租赁期间分摊租金？
谢谢~

回答人：chenyiwei
请参考《瑞华研究 2010 ～ 2016 汇编》之“问题4-2-15（经营租赁收入、成本计量问题）”、“问题4-2-16（经营租赁支出按期递增的金额是否在整个租赁期内按直线法进行确认）”。
需要关注合同中约定的租赁期是否整体上构成一个“不可撤销租赁期”（见《企业会计准则第 21 号——租赁》第七条）。只有在整体上构成一项“不可撤销租赁”的前提下，才具有按直线法在租赁期内分摊租金的合理基础。

提问人：青涩橄榄 时间：2018-01-31 01:28:37
陈版您好，现有一家企业，租赁合同约定的交房日期为 2016 年 9 月，房屋租赁期自 2017 年 6 月 1 日起，且为递增合同。 16 年 9 月至2017 年 4 月，实际为租赁房屋的装修期，且企业处于筹建期，于 2017 年 5 月才正式营业。 16 年 9 月至 2017 年 4 月，是否需按直线法分摊房租，如分摊房租，该部分房租直接计入当期损益吗？

回答人：chenyiwei
装修期间需分摊房租。装修期间被分摊到的房租可以计入装修成本（长期待摊费用）。

提问人：bysanzh 时间：2019-03-20 10:42:59
请问陈版，租赁合同六年，包括物业费和房租，房租有免租期，物业费用没有，但是两项费用都是每两年递增一次，请问物业费需要将 6 年内总金额按 6 年摊销吗，谢谢陈版

回答人：chenyiwei
物业费一般不需要考虑按 6 年均摊。